【裁判字號】    98,訴,207
【裁判日期】    980618
【裁判案由】    毒品危害防制條例
【裁判全文】
臺灣基隆地方法院刑事判決               98年度訴字第207號
公  訴  人  臺灣基隆地方法院檢察署檢察官
被      告  甲○○
上列被告因違反毒品危害防制條例案件，經檢察官提起公訴（98
年度毒偵字第80號），本院判決如下：
    主  文
甲○○施用第一級毒品，處有期徒刑捌月；扣案之吸食器壹支，
沒收之。
    事  實
一、甲○○前因施用毒品案件，經觀察、勒戒後，因認無繼續施
    用毒品之傾向，於民國88年4 月7 日執行完畢釋放，並經臺
    灣士林地方法院檢察署檢察官以88年度偵字第1185號不起訴
    處分；復因於觀察、勒戒執行完畢釋放5 年後再行施用毒品
    ，經觀察、勒戒後，因認有繼續施用毒品之傾向，經本院以
    96年度毒聲字第172 號裁定令入戒治處所強制戒治，於97年
    5 月23日因認無繼續強制戒治之必要而執行完畢釋放，並經
    臺灣基隆地方法院檢察署檢察官以97年度戒毒偵字第21號不
    起訴處分。
二、詎甲○○仍未戒除毒癮惡習，於98年1 月7 日上午9 時許，
    在臺北縣汐止火車站之公共廁所內，以將第一級毒品海洛因
    及第二級毒品安非他命混合放置於玻璃球吸食器內，下以火
    燒烤後，吸食所生煙霧之方式，同時施用第一、二級毒品。
    嗣其於98年1 月7 日晚間7 時45分許，在基隆市○○區○○
    路5 號前為警查獲，並扣得甲○○所有供施用第一、二級毒
    品犯罪所用之吸食器1 支及其持有之第一級毒品海洛因7 包
    （驗餘淨重合計12.31 公克）、第二級毒品安非他命21包（
    毛重合計14.7公克，甲○○所涉持有毒品部分另案偵辦），
    另經警採集其尿液檢體送驗後，始悉上情。
三、案經基隆市警察局第一分局報請臺灣基隆地方法院檢察署檢
    察官偵查起訴。
    理  由
壹、程序事項
    被告甲○○所犯者非為死刑、無期徒刑、最輕本刑為3 年以
    上有期徒刑之罪或高等法院管轄第一審案件，其於準備程序
    進行中，先就被訴事實為有罪之陳述，經告知其簡式審判程
    序之旨，並聽取公訴人、被告之意見後，本院合議庭依刑事
    訴訟法第273 條之1 第1 項之規定，裁定由受命法官獨任以
    簡式審判程序進行本案之審理。
貳、實體事項
一、事實認定部分
    上開事實，業據被告於警詢、偵查及本院審理時坦承不諱，
    且被告為警查獲後，採集之尿液檢體經送臺灣尖端先進生技
    醫藥股份有限公司檢驗，確呈海洛因代謝物嗎啡、可待因及
    安非他命類之陽性檢驗結果，此有該公司98年1 月22日出具
    之濫用藥物檢驗報告及基隆市警察局第一分局偵辦毒品案件
    尿液檢體對照表附卷可稽，另有查獲現場照片在卷供參，復
    有吸食器1 支扣案為佐，足認被告之自白與事實相符，本件
    事證明確，被告犯行應堪認定。
二、論罪科刑部分
（一）被告前因施用毒品案件，經強制戒治後，於97年5 月23日
      執行完畢釋放，有臺灣高等法院被告前案紀錄表在卷可稽
      ，其經強制戒治執行完畢釋放後，5 年內再行施用第一、
      二級毒品，核其所為，係犯毒品危害防制條例第10條第1
      、2 項之施用第一、二級毒品罪。被告持有第一、二級毒
      品以供施用，持有之低度行為應為施用之高度行為所吸收
      ，均不另論罪。
（二）被告以將第一級毒品海洛因及第二級毒品安非他命混合置
      放於玻璃球吸食器內，下以火燒烤後，吸食所生煙霧之方
      式，混合施用第一級毒品海洛因及第二級毒品安非他命，
      係以一行為同時觸犯構成要件不同之罪名，為想像競合犯
      ，應從重依施用第一級毒品罪處斷。
（三）爰審酌被告經觀察、勒戒及強制戒治後，竟未戒除毒癮之
      惡習，而再三施用毒品，顯認缺乏戒斷決心，然其所為僅
      屬戕害自身之行為，未侵犯其他法益，且於警詢、偵查及
      本院審理時均坦認犯行，犯後態度尚屬良好等一切情狀，
      量處如主文所示之刑。
（四）扣案之吸食器1 支（為一般圓形玻璃球連接塑膠軟管而成
      ，玻璃球上有一孔，非專供施用毒品之器具，業經本院當
      庭勘驗屬實），係被告所有供施用毒品犯罪所用之物，已
      據被告坦認無誤，應依刑法第38條第1 項第2 款之規定宣
      告沒收。至於被告於98年1 月7 日晚間7 時45分許，在基
      隆市○○區○○路5 號前為警查獲時，固持有第一級毒品
      海洛因7 包（驗餘淨重合計12.31 公克）及第二級毒品安
      非他命21包（毛重合計14.7公克），惟被告於警詢及偵查
      中均供稱其係於98年1 月7 日下午5 時許，在臺北市南港
      捷運站前，向真實身分不詳綽號「阿明」之成年男子，以
      新台幣8 萬元之代價，購得上開毒品而持有之，嗣其於同
      日晚間7 時45分許即遭警查獲等情，足見被告為本件施用
      毒品犯行後，始向「阿明」購得上開毒品而持有之，亦即
      上開毒品與被告所為本件施用毒品之犯行無關聯性，本院
      自無從對該等毒品宣告沒收銷燬，應由檢察官另為適當處
      理，附此敘明。
據上論斷，應依刑事訴訟法第273 條之1 第1 項、第299 條第1
項前段，毒品危害防制條例第10條第1 項、第2 項、第23條第2
項，刑法第11條前段、第55條、第38條第1 項第2 款，判決如主
文。
本案經檢察官乙○○到庭執行職務。
中    華    民    國    98    年    6     月    18    日
                  刑事第二庭法    官  邰婉玲
以上正本證明與原本無異。
如不服本判決應於收受送達後10日內向本院提出上訴書狀，並應
敘述具體理由；其未敘述上訴理由者，應於上訴期間屆滿後20日
內向本院補提理由書（均須按他造當事人之人數附繕本）「切勿
逕送上級法院」。
中    華    民    國    98    年    6     月    18    日
                            書 記 官  彭筠凱
附錄所犯法條：
毒品危害防制條例第10條
施用第一級毒品者，處 6 月以上 5 年以下有期徒刑。
施用第二級毒品者，處 3 年以下有期徒刑。


司法院資訊處製作；財團法人民間司法改革基金會備份。
